【裁判字號】    89,上易,4763
【裁判日期】    891012
【裁判案由】    傷害
【裁判全文】
臺灣高等法院刑事判決                          八十九年度上易字第四七六三號
    上  訴  人  臺灣基隆地方法院檢察署檢察官
    上  訴  人
    即  被  告  丁○○
                丙○○
                乙○○
右上訴人，因被告傷害案件，不服臺灣基隆地方法院，八十九年度易字第一六一號，
中華民國八十九年十月十二日第一審判決（起訴案號：臺灣基隆地方法院檢察署八十
九年度偵字第三八二號）提起上訴，本院判決如左：
    主  文
上訴駁回。
丁○○、丙○○、乙○○均緩刑年。
    事實及理由
一、本案經本院審理結果，認原審以被告丁○○、丙○○、乙○○等三人為父子兄弟
    關係，被告丁○○於民國八十八年十二月二十八日下午一時三十分許，在基隆港
    東二號碼頭候工室，以宏昭裝卸股份有限公司（下簡稱宏昭公司）董事長名義召
    開股東會，商討年終結算事宜，席間因股東戊○○、甲○○屢次程序發言，引起
    被告等三人不悅，雙方因而發生口角爭執，被告三人竟共同基於傷害之犯意聯絡
    ，出手毆打戊○○、甲○○二人，致戊○○受有左腮紅腫八×八公分、右側背紅
    腫二十×十四公分、左胸紅腫十二×十二公分、右上腹紅腫十四×十四公分等傷
    害；致甲○○受有左腮紅腫八×五公分、右頰紅腫九×六公分、背紅腫二十×八
    公分、左後肩紅腫八×七公分、右側胸紅腫十二×十公分等傷害。而以被告丁○○、丙○○、乙○○所為，均係犯刑法第二百七十七條第一項之傷害罪，判處被
    告丁○○、丙○○、乙○○共同傷害人之身體，各處有期徒刑伍月，如易科罰金
    ，均以百元折算壹日，經核認事用法，並無違誤，量刑亦屬允當，應予維持，
    並引用後附第一審判決書記載之事實、證據及理由。
二、被告丁○○、丙○○、乙○○上訴意旨雖均矢口否認有何傷害犯行，被告丁○○
    辯稱：伊當時在裡面主持會議，外面是有人發生口角，但伊並無與戊○○、甲○○發生口角云云，被告丙○○、乙○○辯稱：當時是有股東發生爭執，但並無打
    架情事，渠等亦無與戊○○、甲○○發生口角及毆打之情形云云。惟查，右揭傷
    害事實，業據告訴人戊○○、甲○○指訴綦詳，並有告訴人二人提出受有右述傷
    害之台灣基隆東安診所及行政院衛生署基隆醫院之驗傷診斷書共三紙在卷可稽，
    而被告三人確有於右揭時地毆打告訴人二人之情，亦經證人洪佰錦於原審法院審
    理時證述屬實，另證人即警員梁天福、柯文炎分別於偵查中及原審法院審理時到
    庭證稱：「當日有一群碼頭工人在喊宏昭公司裡有人在打架，我（梁天福）即帶
    警員去處理，後來他們人都散了，我到現場時有看到董事長（指丁○○），他告
    訴我總經理（指戊○○）去醫院驗傷，我問他為何打架，他說是因為公司開會時
    ，意見不合」（見偵查卷第二八頁背面）、「：：：簡某並表示丁○○有打他，
    他胸部很痛，故我（梁天福）要他先去驗傷後再至警局做筆錄」、「：：：我（
    柯文炎）至現場有見告訴人二人及丁○○與丙○○，我見甲○○有明顯受傷痕跡
    ，所以我要他們先去驗傷再至警局做筆錄、、、」（見原審卷第七四頁）等語，
    而查被告三人及告訴人二人均係宏昭公司股東，被告丁○○及告訴人戊○○並分
    別擔任該公司董事長及總經理，當天開會時，若因意見不合僅生單純口角爭執，
    未有鬥毆情事發生，何需勞動警員前來處理，是證人林新玉、黃勝興、霜清秀三
    人於原審法院審理時到庭附和被告之所辯，證稱當時並未有打架情事云云，顯非
    事實，而依告訴人二人所受之傷勢，顯係同時受多人毆打所致，是綜上所述，被
    告三人所辯並無傷害告訴人之犯行，要屬卸責之詞，不足採信，而審酌被告三人
    犯罪之動機、目的、手段、被害人所受傷勢等情狀，原審量刑，尚屬允當，被告
    三人上訴意旨否認犯罪暨檢察官依告訴人之請求提起上訴，其上訴意旨指摘原審
    量刑過輕，均顯無理由，應予駁回。而查被告丁○○雖於六十二年間曾犯詐欺罪
    ，經被判處有期徒刑一年二月，惟於六十三年間執行完畢後，迄本件案發之間，
    未曾再受有期徒刑以上刑之宣告，而被告丙○○、乙○○二人未曾受有期徒刑以
    上刑之宣告，有本院被告全國前案紀錄表三份在卷可憑，此次因股東間之糾葛，
    一時失慮，而犯法禁，惟被害人所受均係紅腫之傷害，傷勢尚非嚴重，被告嗣並
    已與被害人達成民事上和解，賠償損害，被害人亦表示不予追究之意，有和解書
    乙份在卷可參，被告三人經此次罪刑之宣告，而後當知所警惕，諒無再犯之虞，
    是本院認被告三人所受本件刑之宣告以暫不執行為適當，爰併予宣告緩刑三年，
    以啟自新。
據上論斷，應依刑事訴訟法第三百六十八條、第三百七十三條，刑法第七十四條，判
決如主文。
本案經檢察官林炳雄到庭執行職務。
中    華    民    國    九十      年        二      月      十五        日
                            台灣高等法院刑事第三庭
                                審判長法  官  張  連  財
                                      法  官  李  英  勇
                                      法  官  張  傳  栗
右正本證明與原本無異。
不得上訴。
                                      書記官  王  秀  雲
中    華    民    國     九十     年         二     月       十五       日
附錄：本案論罪科刑法條全文
刑法第二百七十七條第一項
傷害人之身體或健康者，處三年以下有期徒刑、拘役或一千元以下罰金。


司法院資訊處製作；財團法人民間司法改革基金會備份。
